臺灣士林地方法院刑事判決　　　　　　　　　　　　　九十年度簡上字第一三六號
　　上　訴　人
　　即　被　告　乙○○
　　選任辯護人　林世芬
　　　　　　　　陳秀卿
右上訴人因傷害案件，不服本院九十年度簡字第一０四一號，中華民國九十年八月二
十七日第一審刑事簡易判決（聲請簡易判決處刑案號：九十年度偵字第六九一八號）
，提起上訴，本院管轄第二審合議庭判決如左：
    主  文
原判決撤銷。
乙○○傷害人之身體，處拘役肆拾日，如易科罰金，以佰元折算壹日，緩刑年。
    事  實
一、緣己○○前因與乙○○之夫丙○○相姦，遭乙○○報警抓姦查獲，並提出妨害家
    庭告訴，經法院判刑在案，二人致生怨隙。民國（下同）九十年三月十六日晚間
    ，丙○○適與親友在台北市○○區○○路一０六巷七弄二五號住處飲酒聊天，席
    間丙○○乃打電話給己○○，並囑其買麵過來，未幾己○○果攜麵前來，丙○○
    即開門迎接，並在屋外與其相談甚歡，適乙○○見狀，心生不悅，乃上前制止，
    並命己○○儘速離開，二人因此發生口角，乙○○一時氣急，竟基於普通傷害之
    犯意，先動手拉扯己○○之手臂，繼出拳毆打其臉部及頭部，致己○○因而受有
    右眼外傷性虹彩炎及右眼角瘀傷等傷害，旋經在場之丙○○及丙○○之弟丁○○
    從中勸阻，並將雙方拉開，始平息爭吵。
二、案經己○○訴請臺灣士林地方法院檢察署檢察官偵查聲請以簡易判決處刑。
    理  由
一、訊據上訴人即被告乙○○矢口否認有何傷害犯行，並辯稱：伊沒有與己○○拉扯
    ，更沒有出手打她，當時伊小叔丁○○為己○○來家裡之事與伊先生起爭執，伊
    小叔靠近己○○時，伊先生有去擋他，他們二人就打起來了，後來伊看到伊先生
    回頭抱住己○○，伊楞了一下，接著伊小叔就過去扯伊先生，己○○就拉伊先生
    的手，當他們二人打架時，己○○就從後面抱住伊先生，嗣伊小叔的朋友有去勸
    架，伊有看見己○○跌倒在地上，且當時己○○躲在伊先生後面，伊如何打她，
    況當時天色很暗，伊不曉得己○○有身孕云云。然查，右揭犯罪事實業據告訴人
    己○○於偵查及本院審理時指訴綦詳，核與證人即被告之夫丙○○於本院審理中
    所稱：伊看到乙○○拉己○○的衣服，並用手打她的頭，後來伊看見己○○抱著
    頭縮在地上，好像有受傷（見本院九十年十一月二十七日訊問筆錄）等情相符，
    且證人即被告之婆婆庚○○於檢察官偵訊時亦明白指稱：「當日尚有親戚來家中
    ，大家均在家，己○○來，我不知，後聽見外面有吵雜聲，我出去即見陳女（指
    告訴人）、呂女（指被告）在拉扯，大家將她們拉開，陳女即離開，回到屋內，
    大家因喝酒就大小聲」（見甲○九十年度他字第七三五號偵查卷第二十一頁背面
    ）等詞在卷，而告訴人當日確受有如事實欄所載之傷害，亦經證人即本案主治醫
    師戊○○到院指述明確，復有國立臺灣大學醫學院附設醫院診斷書乙紙在卷可稽
    ，經核告訴人所提出之驗傷診斷書，其右眼外傷性虹彩炎、右眼角瘀傷，顯非普
    通推拉扯受傷，足證被告動手之際，確有故意傷害情事，益信告訴人之指訴咸與
    事實相合，自足採信。參以被告前為告訴人與其夫相姦之事提出妨害家庭訴訟，
    已有嫌隙，今告訴人又藉機前來，並與其夫相談甚歡，引起被告不滿，在二人爭
    吵中，出手毆打告訴人，自屬可能。綜上所述，參互各情，被告所辯無非事後卸
    責之詞，不足採信。本件事證已明，被告犯行堪以認定，應予依法論科。
二、核被告所為，係犯刑法第二百七十七條第一項之普通傷害罪。至聲請簡易判決處
    刑書雖認：己○○所受懷孕二十三週併偶弱宮縮亦係被告傷害所致云云。惟查，
    證人丙○○、丁○○及庚○○於偵審中均未曾提及被告有動手毆打告訴人腹部乙
    事，告訴人固懷有二十三週之身孕，然引起子宮收縮，除遭外力毆擊，亦有可能
    係因體質或情緒等因素所造成，原因非止於一端，亦乏確據證明被告拉扯告訴人
    之手臂及出手毆打告訴人之頭、臉部與告訴人偶弱宮縮有因果關係，是告訴人上
    開「偶弱宮縮」之傷害，尚不能證明係被告毆傷造成，惟此部分與被告前開傷害
    犯行有單純一罪之關係，故不另為無罪之諭知，併予說明。
三、原審認被告所犯罪證明確，予以論罪科刑，本非無見。惟查，並無任何積極證據
    或輔助證據足證被告前開行為造成告訴人偶弱宮縮之傷害，已如前述，原審誤認
    此部分亦成立犯罪，即有未合。被告上訴意旨否認有傷害犯行，雖無理由，然原
    判決既有上開可議之處，自應由本院予以撤銷改判。爰審酌被告無犯罪前科，素
    行良好，此有臺灣高等法院被告全國前案紀錄表存卷可按，且係因告訴人主動前
    來挑釁，始起意反擊傷人，惡性尚非重大及其犯後態度，告訴人所受傷害之程度
    等一切情狀，量處如主文所示之刑，並諭知易科罰金之折算標準，以資警惕。末
    查，被告前未曾受有期徒刑以上刑之宣告，此有臺灣高等法院被告全國前案紀錄
    表在卷可參，其因一時失慮，致罹刑典，經此次教訓，當知所警惕，信無再犯之
    虞，本院綜核其個人及家庭環境各情，因認其所受刑之宣告以暫不執行為適當，
    故併諭知緩刑三年，以策自新。
據上論斷，應依刑事訴訟法第四百五十五條之一第三項、第三百六十九條第一項前段
、第三百六十四條、第二百九十九條第一項前段，刑法第二百七十七條第一項、第四
十一條第一項前段、第七十四條第一款，罰金罰鍰提高標準條例第一條前段、第二條
，判決如主文。
本案經檢察官呂文忠到庭執行職務
中      華      民      國      九十一    年      三      月    二十九  日
                                      臺灣士林地方法院刑事第三庭
                                          審判長法  官  洪  英  花
                                                法  官  曾  家  貽
                                                法  官  李  育  仁
右正本證明與原本無異。
本判決不得上訴。
                                                書記官  劉  提  幸
中      華      民      國      九十一    年      四      月      八    日
附錄本案論罪科刑法條：
中華民國刑法第二百七十七條：
 (普通傷害罪)
  傷害人之身體或健康者，處三年以下有期徒刑、拘役或一千元以下罰金。
  犯前項之罪因而致人於死者，處無期徒刑或七年以上有期徒刑；致重傷者，處三年
  以上十年以下有期徒刑。
